最高法院刑事判決            一○○年度台上字第三七四四號
上  訴  人  詹○○
上列上訴人因妨害性自主等罪案件，不服台灣高等法院中華民國
一○○年四月二十九日第二審判決（一○○年度侵上訴字第四號
，起訴案號：台灣板橋地方法院檢察署九十九年度偵字第六六四
一號），提起上訴，本院判決如下：
    主  文
上訴駁回。
    理  由
一、妨害性自主部分：
按刑事訴訟法第三百七十七條規定，上訴於第三審法院，非以判
決違背法令為理由，不得為之。是提起第三審上訴，應以原判決
違背法令為理由，係屬法定要件。如果上訴理由書狀並未依據卷
內訴訟資料，具體指摘原判決不適用何種法則或如何適用不當，
或所指摘原判決違法情事，顯與法律規定得為第三審上訴理由之
違法情形，不相適合時，均應認其上訴為違背法律上之程式，予
以駁回。本件原判決維持第一審論處上訴人詹○○對於女子以強
暴而為性交未遂罪刑之判決，駁回其在第二審之上訴。已詳敘認
定犯罪事實之依據及憑以認定之理由。並對如何認定：上訴人雖
辯稱應斟酌其行為當時，是否有因酒後，致其辨識行為違法或依
其辨識而行為之能力，顯著減低之情形，得依刑法第十九條第二
項規定減輕其刑云云。惟上訴人於本件行為時，尚知先將原亦在
場之證人詹○○（姓名詳卷）支開，喝令其回到房間內，待客廳
內僅留告訴人Ａ女（姓名詳卷）時，始對Ａ女為性侵害行為，顯
見上訴人於行為時，並無意識不清、辨識能力顯著減低之情形，
無從認有何刑法第十九條第二項所規定責任能力減輕之事由。均
已依據卷內資料予以指駁與說明。從形式上觀察，原判決並無任
何違背法令之處。又上訴人於原審並未主張請求鑑定上訴人於行
為時，有否意識不清、辨識能力顯著減低等情，於法律審之本院
始為此主張，自非依據卷內資料執為指摘之合法上訴理由。上訴
意旨置原判決之論敘於不顧，徒為事實上之爭辯，並對原審採證
認事之職權行使，任意指摘，難謂已符合首揭法定上訴要件。其
此部分上訴違背法律上之程式，應予駁回。
二、傷害、恐嚇部分：
刑事訴訟法第三百七十六條所列各罪之案件，經第二審判決者，
不得上訴於第三審法院，法有明文。上訴人另犯傷害、恐嚇部分
，原審係分別依刑法第二百七十七條第一項、第三百零五條論處
，均屬刑事訴訟法第三百七十六條第一款之案件。依首開說明，
既經第二審判決，自不得上訴於第三審法院，上訴人猶提起上訴
，顯為法所不許，應併駁回之。
據上論結，應依刑事訴訟法第三百九十五條前段，判決如主文。
中    華    民    國  一○○  年    七    月   十四   日
                      最高法院刑事第十一庭
                          審判長法官  陳  世  淙  
                                法官  陳  東  誥  
                                法官  何  菁  莪  
                                法官  施  俊  堯  
                                法官  王  居  財  
本件正本證明與原本無異
                                      書  記  官  
中    華    民    國  一○○  年    七    月   十八   日
                                                      K